【裁判字號】    89,訴,1607
【裁判日期】    890726
【裁判案由】    清償借款
【裁判全文】
臺灣台北地方法院民事判決  八十九年訴字第一六○七號
    原      告  台灣省合作金庫
    法定代理人  乙○○
    訴訟代理人  丙○○
                戊○○
    被      告  丁○○
                甲○○
                                （現於台灣彰化監獄執行中）
右當事人間請求清償借款事件，本院判決如左：
    主      文
被告應連帶給付原告新台幣壹佰零肆萬柒仟伍佰肆拾壹元，及自民國八十八年九月十
七日起至清償日止，按年息百分之十點一二五計算之利息，暨自民國八十八年十月十
七日起至清償日止，逾期在六個月以內者，按上開利率百分之十，逾期超過六個月者
，按上開利率百分之二十計算之違約金。
訴訟費用由被告連帶負擔。
    事      實
甲、原告方面：
一、聲明：如主文所示。
二、陳述：
（一）被告丁○○以被告甲○○為連帶保證人，於民國八十三年一月二十九日向原告
      借用新台幣（下同）二百六十九萬元，約定借款期間至九十八年一月二十九日
      止，利息按年息百分之十．一二五計算，自八十三年二月二十九日起，以一個
      月為一期，分一百八十期平均攤還本息。倘借款人未依約繳納本息者，即視為
      全部到期。逾期清償在六個月以內者，按上開利率百分之十，超過六個月者，
      按上開利率百分之二十計付違約金。
（二）詎被告丁○○借得款項後，八十七年四月二十九日起未依約繳內本息，依前開
      約定，全部債務視為到期。經原告聲請拍賣抵押物受償本金一百二十二萬二千
      七百一十八元，及至八十八年九月十六日止之利息三十四萬一千五百一十四元
      、違約金五萬二千五百九十四元，尚積欠原告本金一百零四萬七千五百四十一
      元及自八十八年九月十七日起算之利息、違約金。屢向被告催討，均置之不理
      ，本利迄未清償，為此提起本件訴訟。
三、證據：提出借據一紙、授信約定書二份、分配表一份為證。
乙、被告方面：
一、聲明：駁回原告之訴。
二、陳述：對於借款及連帶保證之事實不爭執，惟被告提供擔保之不動產拍賣價格過
    低。
    理    由
甲、程序方面：
    依授信約定書第十二條約定，兩造合意由本院為第一審管轄法院，本院因而有管
    轄權。
乙、得心證之理由：
一、本件原告主張之事實，已據其提出借據一紙、授信約定書二份、分配表一份為證
    ，被告對於借款及連帶保證之事實均不爭執，堪信原告主張之借款及連帶保證之
    事實為真實。至被告所辯拍賣不動產價格過低一節，非惟未提出證據以實其說，
    且縱有價格過低之情，亦與原告本件請求無關，所辯自無可取。
二、按借用人應於約定期間內，返還與所借用物種類、品質、數量相同之物。又稱保
    證者，謂當事人約定，一方於他方之債務人不履行債務時，由其代負履行責任之
    契約；又保證債務，除契約另有訂定外，包含主債務之利息、違約金、損害賠償
    及其他從屬於主債務之負擔；另連帶債務之債權人，得對債務人中之一人或數人
    或全體同時或先後請求全部或一部之給付；民法第四百七十八條、第七百三十九
    條、第七百四十條、第二百七十三條第一項分別定有明文。本件原告主張被告丁
    ○○未依約償還借款，則被告丁○○自應負清償借款之責，而為連帶保證人之被
    告甲○○亦應負連帶清償之責。
三、從而，原告依消費借貸及連帶保證契約請求被告連帶給付借款一百零四萬七千五
    百四十一元，及如主文第一項所示之利息、違約金為有理由，應予准許。
丙、結論：
    本件原告之訴為有理由，依民事訴訟法第八十五條第二項判決如主文。
中      華      民      國    八十九    年      七      月    二十六    日
                                      民事第五庭法      官  林麗玲
右為正本係照原本作成
如對本判決上訴須於判決送達後二十日內向本院提出上訴狀
中      華      民      國    八十九    年      七      月    二十八    日
                                                法院書記官  王宜玲


司法院資訊處製作；財團法人民間司法改革基金會備份。
